臺灣高等法院刑事判決　　　　　　　　94年度上訴字第3129號
上　訴　人
即　被　告　林成福
上列上訴人因毒品危害防制條例案件，不服臺灣臺北地方法院94
年度訴字第492號，中華民國九十四年八月三十一日第一審判決
（起訴案號：臺灣臺北地方法院檢察署94年度毒偵字第280號，
併辦案號：臺灣臺北地方法院檢察署94年度毒偵字第1533號），
提起上訴，本院判決如下：
    主  文
上訴駁回。
    事  實
一、甲○○前因二度違反肅清煙毒條例，先後經法院判處有期徒
    刑三年六月及四年確定；另因贓物案件，經法院判處有期徒
    刑三月確定，甫於民國九十三年九月三十日執行完畢。林成
    福於上述執行案件之假釋期間內，又因連續施用第一級毒品
    海洛因，經臺灣板橋地方法院裁定令入戒治處所施以強制戒
    治，其後於九十一年六月四日經臺灣臺北地方法院檢察署檢
    察官以九十一年度戒毒偵字第二六六號為不起訴處分確定。
    詎甲○○不思悔改，又基於施用第一級毒品海洛因之概括犯
    意，自九十三年十一月初某日起至九十四年三月一日止，在
    臺北市萬華區龍山寺之公共廁所內以及其他處所，以將第一
    級毒品海洛因添加開水混合後注射至體內之方式，連續施用
    第一級毒品海洛因多次，嗣先後於九十三年十二月九日，在
    臺北市○○○路○段一七六巷口為警查獲，並扣得第一級毒
    品海洛因六包（合計淨重三. 六四公克），以及於九十四年
    三月三日，在臺北市○○路、桂林路口為警查獲，並扣得第
    一級毒品海洛因一包（淨重○. ○六公克），因而偵知上情
    。
二、案經臺北市政府警察局萬華分局報請臺灣臺北地方法院檢察
    署檢察官偵查起訴及移送併案審理。
    理  由
一、被告林成福所犯係死刑、無期徒刑、最輕本刑為三年以上有
    期徒刑以外之罪，其於本院審理時就被訴事實為有罪之陳述
    ，經審判長告知簡式審判程序之旨，公訴人及被告對於本案
    改依簡式審判程序審理亦均表示無意見後，本院裁定本案行
    簡式審判程序，合先敘明。
二、前揭事實，業據被告甲○○於警詢、偵查、原審及本院訊問
    時坦白承認（見刑案偵查卷第六頁，毒偵字第1533號卷第十
    六至十八頁，核退字第七四三七號卷第十頁，核退字第1118
    號卷第四頁，原審卷第十九、三二、三三、五一、五二頁，
    本院卷第四四、四五頁）。被告先後兩次遭警查獲後所採取
    之尿液，經送請臺灣尖端先進生技醫藥股份有限公司鑑定結
    果，均確呈嗎啡陽性反應，有臺灣尖端先進生技醫藥股份有
    限公司所出具濫用藥物檢驗報告各二紙在卷可稽（見核退字
    第七四三七號卷第十九頁，毒偵字第1533號卷第六頁）。而
    前述事實欄經警查獲之扣案物，均係被告所有，供其施用第
    一級毒品海洛因之用，已經被告供承在卷（見刑案偵查卷第
    五、六頁，毒偵字第1533號卷第十六頁）。該等扣案物品經
    驗鑑結果，均含有第一級毒品海洛因成分，重量如事實欄所
    示，亦有法務部調查局九十四年一月十九日調科壹字第○二
    ○○○六八七六號及九十四年五月三十一日調科壹字第○二
    ○○○七一一四號鑑定通知書各一紙在卷足參（見核退字第
    七四三七號卷第二六頁，核退字第1118號卷第十五頁），足
    認被告之自白與事實相符。被告因施用毒品經裁定送強制戒
    治，其後經檢察官於九十一年六月四日為不起訴處分之事實
    ，亦有前開不起訴處分書可徵（見毒偵字第280號卷第17頁
    ），被告於強制戒治執行完畢釋放後；五年內再犯施用海洛
    因之事證明確。
三、核被告所為，係犯毒品危害防制條例第十條第一項之罪。被
    告持有毒品之低度行為，為施用毒品之高度行為所吸收，不
    另論罪。被告先後多次施用行為，時間緊接，所犯之罪名及
    基本犯罪構成要件均相同，顯係基於概括犯意反覆為之，為
    連續犯，應依刑法第五十六條之規定，以一罪論，並加重其
    刑。公訴意旨雖僅就被告九十三年十一月初某日起至九十三
    年十二月九日止之部分提起公訴，就本判決事實認定被告施
    用海洛因之其餘之犯行，未經起訴，然該等未起訴部分之犯
    行，與經提起公訴之部分，有連續犯之裁判上一罪之關係，
    已如前述，本院自應併予審酌。被告前有如事實欄所載之犯
    罪、科刑及執行情形，此有被告之前案紀錄表可稽，其於有
    期徒刑執行完畢後五年內再犯有期徒刑以上之本案之罪，為
    累犯，應依刑法第四十七條之規定加重其刑，並遞加重之。
四、原審以被告上述犯行罪證明確，適用毒品危害防制條例第十
    條第一項、第十八條第一項，刑法第十一條、第五十六條、
    第四十七條之規定，並審酌被告犯罪之動機、目的、手段、
    智識程度、犯罪所生之損害以及犯罪後坦承犯行態度良好等
    一切情狀，量處被告有期徒刑十月；並以扣案之海洛因七包
    （合計淨重三. 七公克）係第一級毒品，依毒品危害防制條
    例第十八條第一項前段之規定，諭知沒收銷燬之。本院經核
    原審判決之認事用法並無不當，量刑亦屬妥適。被告雖以身
    體疾病為由請求從輕量刑，惟查，刑之量定屬事實審法院之
    職權，若已審酌法定之事由，並於法定刑度內量刑，且符合
    罪刑相當原則，使罰當其罪，未明顯違背正義，即難指其違
    法。查原審法院關於刑之量定，已有如前述之審酌及考量，
    並無失衡之情形，被告上訴指摘原判決量刑過重，並無理由
    ，應予駁回。
據上論斷，應依刑事訴訟法第三百六十八條，判決如主文。
本案經檢察官侯千姬到庭執行職務。
中　　華　　民　　國　　94　　年　　12　　月　　6 　　日
                  刑事第十七庭  審判長法  官　鄭 文 肅
                                      法  官　蘇 隆 惠
                                      法  官　林 瑞 斌
以上正本證明與原本無異。
如不服本判決，應於收受送達後十日內向本院提出上訴書狀，其
未敘述上訴之理由者並得於提起上訴後十日內向本院補提理由書
（均須按他造當事人之人數附繕本）。
                                      書記官　陳 思 云
中　　華　　民　　國　　94　　年　　12　　月　　6 　　日
附錄：本案論罪科刑法條全文
毒品危害防制條例第十條第一項：
施用第一級毒品者，處六月以上五年以下有期徒刑。
